臺灣高等法院刑事判決　　　　　　　　94年度上訴字第2735號
上　訴　人
即　被　告　乙○○
　　　　　　　　　　　號
上列上訴人因搶奪等案件，不服臺灣桃園地方法院94年度訴字第
453號，中華民國94年6月10日第一審判決（起訴案號：臺灣桃園
地方法院檢察署94年度偵字第946號；併辦案號：94年度偵字第7
986號），提起上訴，本院判決如下：
    主  文
上訴駁回。
    事  實
一、乙○○獨自一人或夥同呂文財或黃純光（均經臺灣桃園地方
    法院以九十四年度訴字第四十四號判決，並於本院撤回上訴
    後確定）或曾任權（已歿），基於意圖為自己不法所有之概
    括犯意或與共犯形成共同之犯意聯絡，騎乘乙○○向友人商
    借之不詳車號機車或黃純光所使用之車號ＬＨ九－九七八號
    機車，或由乙○○獨自先於民國九十三年八月二十日上午，
    在臺北縣鶯歌鎮○○路四六０巷二弄三號前，持自備鑰匙竊
    得丁○○所有之車號ＨＵＣ－三六０號機車，再於九十三年
    九月十七日傍晚，在桃園縣龜山鄉○○街六四巷十七弄三一號
    前，持自製鑰匙竊得丙○○所有之車號ＡＯＲ－八二三號機
    車後，供伊與呂文財或曾任權共同騎乘，而趁甲○○等人行
    走於路邊疏於注意之際，推由呂文財或乙○○徒手搶奪其等
    佩帶於頸部之金項鍊各一條（犯罪時、地、共犯情形均詳見
    附表），得手後隨即共乘機車逃逸，並於當日將搶得之金項
    鍊持往桃園縣龜山鄉恆生當舖、金寶堂銀樓、金壽山銀樓等
    處變賣、典當，所得現金則朋分花用殆盡。
二、案經臺灣桃園地方法院檢察署檢察官自動簽分偵查起訴暨臺
    北縣政府警察局三峽分局報告臺灣板橋地方法院檢察署移送
    併案審理。
　　理  由
一、訊據被告除坦承附表編號一、三、四、六、七、九至十三之
    犯罪事實外，對於附表編號二、五、八部分則矢口否認，辯
    稱：並未為該部分之犯行云云。惟查前開犯罪事實，業據被
    告乙○○迭於警詢、偵查、原審審理時坦承不諱，核與被害
    人甲○○、壬○○○、己○○、盧秀華、辛○○、庚○○、
    戊○○、丁○○、丙○○等人於警詢或偵查中指訴情節相符
    ，並經證人呂文財、恆生當鋪負責人吳柏翰、金寶堂銀樓負
    責人邱顯宏、金壽山銀樓負責人李金谷於警詢或偵查中證述
    明確，復有贓物認領保管單、金壽山銀樓、金寶堂銀樓交易
    紀錄、恆生當舖當票、贓物照片等件在卷可查，被告事後否
    認附表編號二、五、八部分犯罪事實，委無可採，被告犯行
    堪以認定。
二、核被告乙○○所為，係犯刑法第三百二十條第一項之竊盜罪
    、第三百二十五條第一項之搶奪罪。被告分別與呂文財、黃
    純光、曾任權間就搶奪罪部分，具有犯意聯絡、行為分擔，
    均為共同正犯；而被告多次搶奪行為及先後二次竊盜行為，
    時間均緊接，犯罪型態均相同，且所犯均係構成要件相同之
    罪，顯均係基於概括犯意為之，均為連續犯，應依刑法第五
    十六條之規定論以一罪並加重其刑，又所犯之竊盜罪及搶奪
    罪間，具有方法目的之牽連關係，為牽連犯，應從一重論以
    搶奪罪。附表編號二至八、十至十二之多次搶奪部分及竊盜
    部分雖未據起訴，然因與起訴部分有連續犯及牽連犯之裁判
    上一罪關係，自得併予審究。另檢察官併案意旨書（見附件
    ）附表編號二、三、四部分分別與該附表編號六、九、十部
    分各為同一事實，此經被告供陳甚詳，且證人呂文財於警詢
    中就附件意旨書附表編號二、三、四部分之犯罪時間、贓物
    去向均稱不復記憶，而卷內亦無證據足資認定附表編號六、
    九、十部分犯罪事實之犯罪地點，依「罪證有疑，利於被告
    」之證據法則，被告此部份供述堪認可採，復為檢察官所不
    爭執，爰就此部分併案事實判決如附表編號四、七、八所示
    。原審認被告罪證明確，適用刑法第二十八條、第五十六條
    、第三百二十條第一項、第三百二十五條第一項、第五十五
    條、第三十八條第一項第二款，罰金罰鍰提高標準條例第一
    條前段之規定，及審酌被告正值青壯，竟貪圖不勞而獲，一
    再鋌而走險，所犯本件搶奪案件，受害者眾多，嚴重影響社
    會治安，惟犯後坦承犯行，態度尚稱良好等一切情狀，量處
    如有期徒刑二年。復說明扣案之機車鑰匙二支為被告所有，
    供本件犯罪所用之物，業據被告供承在卷，均依法宣告沒收
    。其認事用法及量刑，均無不當，被告上訴意旨，否認附表
    編號二、五、八部分犯罪事實，為無理由，其上訴應予駁回
    。
據上論斷，應依刑事訴訟法第368條，判決如主文。
本案經檢察官沈世箴到庭執行職務。
中　　華　　民　　國　　94　　年　　11　　月　　 9　　日
　　　　　　　　　刑事第十九庭審判長法　官  葉騰瑞
　　　　　　　　　　　　　　　　    法　官  謝靜恒
　　　　　　　 　 　　　　　　　　　法　官  莊明彰
以上正本證明與原本無異。
如不服本判決，應於收受送達後十日內向本院提出上訴書狀，其
未敘述上訴之理由者並得於提起上訴後十日內向本院補提理由書
（均須按他造當事人之人數附繕本）。
                                    書記官  廖逸柔
中　　華　　民　　國　　94　　年　　11　　月　　9 　　日
附錄：本案論罪科刑法條全文
刑法第320條
意圖為自己或第 3 人不法之所有，而竊取他人之動產者，為竊盜
罪，處五年以下有期徒刑、拘役或五百元以下罰金。
意圖為自己或第 3 人不法之利益，而竊佔他人之不動產者，依前
項之規定處斷。
前二項之未遂犯罰之。
刑法第325條
意圖為自己或第 3 人不法之所有，而搶奪他人之動產者，處六月
以上五年以下有期徒刑。
因而致人於死者，處無期徒刑或七年以上有期徒刑，致重傷者，
處三年以上十年以下有期徒刑。
第 1 項之未遂犯罰之。
附表：
　 ┌──┬─────┬───────┬───────┬────┐
　 │編號│ 犯罪時間 │　 犯罪地點　 │　　行為人　　│ 被害人 │
　 ├──┼─────┼───────┼───────┼────┤
　 │ 一 │九十三年七│桃園縣八德市建│乙○○、呂文財│甲○○  │
　 │　　│月十八日上│國路一一五八巷│　　　　　　  │    　　│
　 │　　│午十時四十│口　　　　　　│　            │    　  │
　 │　　│分許　　　│　　　　　　　│　　　　　　　│　      │
　 ├──┼─────┼───────┼───────┼────┤
　 │ 二 │九十三年八│臺北縣鶯歌鎮朝│乙○○        │不詳    │
　 │　　│月八日    │陽街十號前    │　　　　　　　│　　　  │
　 ├──┼─────┼───────┼───────┼────┤
　 │ 三 │九十三年八│臺北縣鶯歌鎮尖│乙○○        │戊○○  │
　 │　　│月十三日下│山路一０一巷　│　　          │　　　  │
　 │　　│午二時許  │　　　　　　　│　　　　　　　│　      │
　 ├──┼─────┼───────┼───────┼────┤
　 │ 四 │九十三年八│臺北縣鶯歌鎮中│乙○○、呂文財│不詳    │
　 │　　│月十六日  │正一路六五巷口│　　　　　　　│　　　  │
　 ├──┼─────┼───────┼───────┼────┤
   │ 五 │九十三年八│臺北縣鶯歌鎮中│乙○○、呂文財│不詳    │
　 │    │月十八日晚│正三路十五弄四│              │        │
   │    │間六時許  │號            │              │        │
   ├──┼─────┼───────┼───────┼────┤
   │ 六 │九十三年八│桃園縣龜山鄉信│乙○○、呂文財│不詳    │
   │    │月二十日十│義街二十一號前│              │        │
   │    │一時四十分│              │              │        │
   ├──┼─────┼───────┼───────┼────┤
   │ 七 │九十三年八│臺北縣鶯歌鎮鳳│乙○○、呂文財│不詳    │
   │    │月二十五日│吉二街一二四號│              │        │
   │    │          │前            │              │        │
   ├──┼─────┼───────┼───────┼────┤
   │ 八 │九十三年九│臺北縣鶯歌鎮朝│乙○○、呂文財│不詳    │
   │    │月一日    │陽街十號前    │              │        │
   ├──┼─────┼───────┼───────┼────┤
   │ 九 │九十三年九│桃園縣桃園市文│乙○○、黃純光│壬○○○│
　 │　　│月十七日上│山路一七號前　│　　　　　　　│　　  　│
　 │　　│午九時二十│　　　　　　　│　　　　　　　│　      │
　 │　　│分許　　　│　　　　　　　│　　　　　　　│　      │
　 ├──┼─────┼───────┼───────┼────┤
　 │ 十 │九十三年九│臺北縣鶯歌鎮鶯│乙○○        │辛○○  │
   │    │月十七日上│桃路二十八巷底│              │        │
   │    │午十時許  │              │              │        │
   ├──┼─────┼───────┼───────┼────┤
   │ 十 │九十三年九│臺北縣鶯歌鎮鶯│乙○○、曾任權│庚○○  │
   │ 一 │月十八日上│桃路四一三巷三│              │        │
   │    │午九時三十│四弄十八號前  │              │        │
   │    │分許      │              │              │        │
   ├──┼─────┼───────┼───────┼────┤
   │ 十 │九十三年九│桃園縣中壢市龍│乙○○、黃純光│己○○  │
　 │ 二 │月二十八日│城新村二五號前│　　　　　　　│　　　　│
　 │　  │上午十時五│　　　　　　　│　　　　　　　│　      │
　 │　　│十分許　　│　　　　　　　│　　　　　　　│　      │
　 ├──┼─────┼───────┼───────┼────┤
　 │十  │九十三年九│桃園縣八德市竹│乙○○、黃純光│盧秀華　│
　 │三  │月二十七日│興街三七號前　│　　　　　　　│　　  　│
　 │　　│下午三時許│　　　　　　　│　　　　　　　│　      │
　 └──┴─────┴───────┴───────┴────┘
